vi: Thiết kế gạch lát: Âm học; Đường lượn; Mẫu đan giỏ; Gờ trang trí zic zắc; Vật cáu; Hình học; Vòng cổ dây xích; Lục phương; Khảm; Tiếng Tây Ban Nha; Xe điện ngầm; Khác
bg-BG: Дизайн на плочки: Акустичен; Арабеск; Плетена кошница; Шеврон; Рибени люспи; Геометричен; Рибена кост; Шестоъгълен; Мозайка; Испански; Метро; Други
es: Diseño del azulejo: Acústico; Arabesco; Tejido de cesta; Chevron; Escamas de pescado; Geométrico; Espiga; Hexagonal; Mosaico; Español; Azulejos blancos; Otros
fi: Laatan muotoilu: Akustinen; Arabeski; Panamasidos; Sahanteräkoriste; Kalansuomu; Geometrinen; Kalanruoto; Kuusikulmainen; Mosaiikki; Espanja; Alikulku; Muu
lt-LT: Plytelių dizainas: Akustinis; Arabeskos; Pintas raštas; Ševronas; Žvyneliai; Geometrinės figūros; Eglutės pynė; Šešiakampis; Mozaika; Ispaniškos; Metro; Kita
cs: Design dlaždic: Akustický; Arabeska; Košíková vazba; Stříšky; Rybí šupiny; Geometrický; Rybí kost; Šestiúhelník; Mozaika; španělština; Zdivo; Jiné
zh-CN: 瓷砖设计: 声音的; 蔓藤花纹; 篮纹装饰; V 形线条; 鱼鳞状装饰; 几何图形; 人字形; 六角形; 马赛克; 西班牙语; 地铁; 其他
da: Flisedesign: Akustisk; Arabesk; Kurveflet; Chevron; Fiskeskæl; Geometrisk; Sildeben; Hexagonal; Mosaik; Spansk; Undergrundsbane; Andet
tr: Fayans tasarımı: Akustik; Arabesk; Sepet örgüsü; Şerit; Balık pulu; Geometrik; Balıksırtı; Altıgen şeklinde; Mozaik; İspanyolca; Subway; Diğer
ru: Конструкция плитки: Акустический; Арабеска; Шахматный рисунок; Шевроны; Рыбья чешуя; Геометрический; Елочка; Шестиугольники; Мозаика; Испанский; Метро; Другой
en: Tile design: Acoustic; Arabesque; Basketweave; Chevron; Fish scale; Geometric; Herringbone; Hexagonal; Mosaic; Spanish; Subway; Other
pt-BR: Formato do ladrilho: Acústico; Arabesco; Panama; Chevron; Dinamômetro; Geométrico; Herringbone; Hexagonal; Mosaico; Espanhol; Metrô; Outro
pl: Projekt płytek: Akustyczne; Arabeska; Splot koszykowy; Szewron; Rybia łuska; Geometryczny; Jodełkowe; Sześciokątna; Mozaika; hiszpański; Metro; Pozostałe
el: Σχέδιο πλακιδίων: Ακουστικός; Αραβούργημα; Καλαθοπλεκτική; Σιρίτι; Ζυγαριά ψαριού; Γεωμετρικό; Ψαροκόκαλο; Εξαγώνιος; Μωσαϊκό; Ισπανική; Υπόγεια διάβαση; Άλλο
pt-PT: Design de ladrilho: Acústico; Arabesco; Cesta; Chevron; Escama de peixe; Geométrico; Espinha de peixe; Hexagonal; Mosaico; Espanhol; Subway; Outro
th: การออกแบบกระเบื้อง: อะคูสติก; ลายอะราเบสก์; ลายสาน; บั้ง; เกล็ดปลา; ลายเรขาคณิต; ก้างปลา; แบบหกเหลี่ยม; โมเสก; ภาษาสเปน; รถไฟใต้ดิน; อื่นๆ
it: Design delle piastrelle: Acustico; Arabesca; Panama; Motivo a zigzag; Spina di pesce; Geometrico; A spina di pesce; Esagonale; Mosaico; Spagnolo; Metro; Altro
de: Fliesendesign: Akustisch; Arabesken; Korbgeflecht; Winkel; Fischschuppen; Geometrisch; Fischgrätmuster; Sechseckig; Mosaik; Spanisch; U-Bahn; Sonstiges
hr-HR: Dizajn pločica: Akustični; Arabesque; Basketweave; Chevron; Riblje ljuske; Geometrijski; Riblja kost; Šesterokutni; Mozaik; Španjolski; Metro; Ostalo
fr: Conception de carrelage: Acoustique; Arabesque; Vannerie; Chevron; Écaille de poisson; Géométriques; Chevrons; Hexagonal; Mosaïque; Espagnol; Métro; Autre
ko: 타일 디자인: 청각; 아라베스크; 바스켓 위브; 쉐브론; 피쉬 스케일; 기하학; 헤링본; 육방정계; 모자이크; 스페인어; 서브웨이; 기타
sk-SK: Dizajn dlaždíc: Akustický; Arabeska; Panama; Ševrón; Rybia šupina; Geometrický; Rybia kosť; Šesťhranný; Mozaika; Španielsky; Metro; Iné
ro-RO: Design faianță: Acustic; Arabesc; Țesătură de coș; Chevron; Solz de pește; Geometric; Spic; Hexagonal; Mozaic; Spaniol; Metrou; Altele
nb: Flisdesign: Akustisk; Arabesk; Flettverk; Chevron; Fiskeskjell; Geometrisk; Fiskebein; Heksagonal; Mosaikk; Spansk; T-bane; Annen
hu: Csempe kialakítása: Akusztikus; Arabeszk; Kosárfonás; V-alakú; Halpikkely; Geometriai; Halszálka; Hatszögletű; Mozaik; Spanyol; Metró; Egyéb
sl-SI: Oblika ploščic: Akustika; Arabeska; Prepleteno; Chevron; Ribje luske; Geometrijski; Ribja kost; Šestkoten; Mozaik; Španska; Subway; Drugo
ja: タイルのデザイン: アコースティック; アラベスク; 斜子織り; シェブロン; 鱗; ジオメトリック; ヘリンボーン; 六角; モザイク; スペイン語; サブウェイ; その他
nl: Ontwerp tegel: Akoestisch; Arabesque; Mandenvlecht; Chevron; Visschub; Geometrisch; Visgraat; Zeshoekig; Mozaïek; Spaans; Metro; Andere
sv: Kakeldesign: Akustisk; Arabesk; Korgväv; Chevron; Fiskfjäll; Geometrisk; Fiskben; Hexagonal; Mosaik; Spanska; Subway; Annat
zh-TW: 磁磚設計: 原聲; 阿拉伯式花飾; 編織籃; V 形圖案; 鱗; 幾何的; 人字紋; 六角形; 馬賽克; 西班牙語; 地鐵; 其他